臺灣士林地方法院刑事判決　　　　　　　 94年度訴字第274號
公　訴　人　臺灣士林地方法院檢察署檢察官
被　　　告　甲○○
上列被告因違反毒品危害防制條例案件，經檢察官提起公訴（94
年度毒偵字第414 號、94年度毒偵緝字第23號），被告為有罪之
陳述，本院合議庭裁定改行簡式審判程序，並判決如下：
    主  文
甲○○連續施用第一級毒品，累犯，處有期徒刑壹年貳月。
扣案之海洛因殘渣袋肆個沒收。
    事  實
一、甲○○前因施用毒品案件，於民國87年間經本院裁定送觀察
    、勒戒後，認有繼續施用毒品之傾向，經本院以87年度毒聲
    字第984 號裁定送強制戒治，嗣戒治成效評定為合格，經本
    院以88年度毒聲字第596 號裁定停止戒治，所餘戒治期間付
    保護管束，惟其於保護管束期間，違反保護管束應遵守事項
    情節重大，經本院以88年度毒聲字第1267號裁定撤銷停止戒
    治，令入戒治處所施以強制戒治，於89年7 月17日戒治期滿
    釋放出所，並由臺灣士林地方法院檢察署檢察官以89年度戒
    毒偵字第104 號為不起訴處分確定；又因違反肅清煙毒條例
    案件，經臺灣臺北地方法院以81年度訴字第1990號判決處有
    期徒刑4 年6 月確定，並於92年2 月16日執行完畢出監，猶
    不知悔改，於強制戒治執行完畢釋放後5 年內，復基於施用
    第一級毒品海洛因之概括犯意，自92年7 月某日起至94年1
    月7 日晚上8 、9 時止，約二、三天一次，在臺北縣汐止市
    ○○街68巷4 弄4 號1 樓住處或不明處所，以注射之方式施
    用第一級毒品海洛因多次，經警先於92年7 月16日9 時10分
    許，在臺北縣汐止市○○街68巷4 弄4 號1 樓查獲，並扣得
    第一級毒品海洛因殘渣袋4 只，又於94年1 月8 日1 時許，
    在臺北市○○區○○路1 段117 巷2 號為警查獲。
二、案經臺北市政府警察局內湖分局、士林分局報請臺灣士林地
    方法院檢察署檢察官偵查起訴。
    理  由
一、前述犯罪事實，業據被告甲○○於94年6 月1 日本院準備程
    序及審理時供認不諱（見當日準備程序筆錄、審判筆錄），
    又被告於94年1 月8 日為警查獲時，經採集其尿液送檢驗結
    果，呈嗎啡（鴉片類）陽性反應，有臺灣尖端先進生技醫藥
    股份有限公司94年1 月22日濫用藥物檢驗報告在卷可稽（見
    94 年 度毒偵字第414 號偵查卷第15頁），復有第一級毒品
    海洛因殘渣袋4 只扣案可資佐證，足徵被告自白與事實相符
    。本件事證明確，被告施用第一級毒品之犯行堪以認定。
二、按連續數行為而犯同一之罪名者，以一罪論，刑法第56條定
    有明文，則當連續犯罪之際，遇刑法有變更時，其一部涉及
    舊法，一部涉及新法者，即應依最後行為時之法律處斷，最
    高法院29年上字第3866號著有判例。查被告自92年7 月某日
    起至94年1 月7 日止連續犯施用海洛因之罪，而毒品危害防
    制條例全文已於92年6 月6 月修正，經總統於92年7 月9 日
    公布，並於93年1 月9 日施行，被告施用毒品行為一部涉及
    舊法，一部涉及新法，自應適用修正後毒品危害防制條例之
    規定追訴處罰。再按犯毒品危害防制條例第10條之施用毒品
    罪者，檢察官應聲請法院裁定令被告入勒戒處所觀察、勒戒
    。觀察、勒戒後，檢察官依據勒戒處所之陳報，認受觀察、
    勒戒人無繼續施用毒品傾向者，應即釋放，並為不起訴處分
    ；認受觀察、勒戒人有繼續施用毒品傾向者，檢察官應聲請
    法院裁定令入戒治處所施以強制戒治。經觀察、勒戒或強制
    戒治執行完畢釋放後，五年內再犯毒品危害防制條例第10條
    之罪者，檢察官應依法追訴，修正後毒品危害防制條例第20
    條第1 項、第2 項、第23條第2 項分別定有明文。被告前因
    施用毒品案件，經本院裁定送觀察、勒戒後，認有繼續施用
    毒品之傾向，經本院以87年度毒聲字第984 號裁定送強制戒
    治，嗣戒治成效評定為合格，經本院以88年度毒聲字第596
    號裁定停止戒治，所餘戒治期間付保護管束，惟其於保護管
    束期間，違反保護管束應遵守事項情節重大，經本院以88年
    度毒聲字第1267號裁定撤銷停止戒治，令入戒治處所施以強
    制戒治，於89年7 月17日戒治期滿釋放出所，並由臺灣士林
    地方法院檢察署檢察官為不起訴處分確定，有臺灣士林地方
    法院檢察署檢察官89年度戒毒偵字第104 號不起訴處分書（
    見92年度毒偵字第1216號偵查卷第30頁）、刑案資料查註紀
    錄表、臺灣高等法院被告前案紀錄表各一件在卷可稽，被告
    於89年7 月17日強制戒治執行完畢釋放後，五年內之92 年7
    月某日至94年1 月7 日間再犯毒品危害防制條例第10條之罪
    ，經檢察官提起公訴，本院應予審理。又按海洛因係毒品危
    害防制條例第2 條第2 項第1 款所稱之第一級毒品，核被告
    施用海洛因之行為，係犯毒品危害防制條例第10條第1 項之
    施用第一級毒品罪。被告持有海洛因進而施用，其持有海洛
    因之低度行為應為施用海洛因之高度行為所吸收，不另論罪
    。被告先後多次施用海洛因之犯行，時間緊接，所犯為構成
    要件相同之罪名，顯係基於概括犯意為之，為連續犯，應依
    刑法第56條之規定論以一罪，並加重其刑。又被告前因違反
    肅清煙毒條例案件，經臺灣臺北地方法院以81年度訴字第19
    90號判決處有期徒刑4 年6 月確定，並於92年2 月16日執行
    完畢，有臺灣高等法院被告前案紀錄表在卷可憑，其受有期
    徒刑執行完畢後，五年內再犯有期徒刑以上之本罪，為累犯
    ，應依刑法第47條之規定遞加重其刑。爰審酌被告有多次犯
    罪前科，素行不佳，施用毒品危害自己身心健康，及施用毒
    品之次數與犯罪後坦承犯行之態度等一切情狀，量處有期徒
    刑一年二月。
三、扣案之殘渣袋4 只，經送鑑驗結果，殘渣袋中有煙毒（海洛
    因）成分，有國防部憲兵司令部刑事鑑識中心92年12月1 日
    鑑驗通知書在卷可憑，而殘渣袋係被告所有供犯罪所用之物
    ，並據其於審理時供明在卷，因非屬專供施用海洛因之器具
    ，應依刑法第38條第1 項第2 款之規定宣告沒收。
據上論斷，應依刑事訴訟法第299 條第1 項前段、第273 條之1
第1 項，毒品危害防制條例第10條第1 項，刑法第11條前段、第
56條、第47條、第38條第1 項第2 款，判決如主文。
本案經檢察官呂永魁到庭執行職務。
中　　華　　民　　國　　94　　年　　6 　　月　　15  　日
                  刑事第四庭法  官  周  明  鴻
以上正本證明與原本無異。
如不服本判決，應於判決送達後10日內，向本院提出上訴狀。
                            書記官  楊  哲  偉
中　　華　　民　　國　　94　　年　　6 　　月　　16　  日
論罪法條：
毒品危害防制條例第10條第1 項
施用第一級毒品者，處6 月以上5 年以下有期徒刑。
